

# LUCAS RAMOS FULL STACK DEVELOPER | Stack MERN

### CONTACTO

- in linkedin.com/in/lucas-ramos-5b4aa1246
- ☐ lucaseramos13@gmail.com
- **\( +54 9 11 24849007**
- https://github.com/LucasEzequielBecerra
- Buenos Aires, Argentina

# **HABILIDADES**

- HTML & CSS | Bootstrap | MUI | SASS |
   SEO | Tailwind
- Javascript | React JS | Next JS|
   Typescript
- Node JS | Mongo DB | MySQL |
   PostgreSQL | Express | Firebase |
   Websockets | NEST | Prisma
- Git | Github | Postman | Passport | JWT |
   Jest | Swagger

# **IDIOMAS**

• Ingles A2

### PERFIL PROFESIONAL

Desarrollador Full Stack.

Mi objetivo es aplicar mis habilidades de programación en un entorno profesional, aprendiendo, mejorando y aportando toda mi experiencia para optimizar los resultados de los proyectos que emprenda. Poder hacer de mi espacio de trabajo un ambiente productivo con mis aptitudes de trabajo en equipo y responsabilidad

## FORMACION ACADEMICA

## Carrera de desarrollo Full Stack

Coderhouse | Agosto 2022 - Septiembre 2023

## **Bachillerato en Ciencias Sociales**

Ntra. Sra. del Perpetuo Socorro | 2016 - 2021

# **EXPERIENCIA PROFESIONAL**

### **Desarrollador Full Stack Freelance**

Junio 2023 - Actualidad

Realizo proyectos Frontend y Backend usando las tecnologias colocadas en el apartado "habilidades". Tengo tambien trabajos en conjunto. Todos los repositorios se encuentran en mi Github

# **Operario Logístico**

La Anonima S.A. | Diciembre 2022 - Actualidad Liderazgo. Manejo de remitos. Control de stock.

# Cajero y puestos variados

Arcos Dorados S.A. | Octubre 2021 - Agosto 2022 Control de Stock. Manejo de sistemas de pago. Atención al cliente.